【裁判字號】    97,上易,100
【裁判日期】    971111
【裁判案由】    分割共有物
【裁判全文】
臺灣高等法院臺南分院民事判決         97年度上易字第100號
上  訴  人  黃 ○ ○
視同上訴人  辛 ○ ○（陳讚成之繼承人）
            未    ○（陳讚成之繼承人）
            ｐ ○ ○（陳讚成之繼承人）
            ｑ ○ ○（陳讚成之繼承人）
            ｒ ○ ○（陳讚成之繼承人）
            ｓ ○ ○（陳讚成之繼承人）
            ｔ ○ ○（陳讚成之繼承人）
            丁 ○ ○（陳讚成之繼承人）
            己 ○ ○（陳讚成之繼承人）
            乙 ○ ○（陳讚成之繼承人）
            丙 ○ ○（陳讚成之繼承人）
            庚 ○ ○（陳讚成之繼承人）
            ｎ ○ ○（陳讚成之繼承人）
            子○○○（陳讚成之繼承人）
            Ｒ○○○（陳讚成之繼承人）
            壬○○○（陳讚成之繼承人）
            戊○○○（陳讚成之繼承人）
            ｘ ○ ○（陳讚成之繼承人）
            Ｆ○○○（陳讚成之繼承人）
            地 ○ ○（陳讚成之繼承人）
            宇 ○ ○（陳讚成之繼承人）
            酉 ○ ○（陳讚成之繼承人）
            申 ○ ○（陳讚成之繼承人）
            Ｈ ○ ○（陳讚成之繼承人）
            Ｅ ○ ○（陳讚成之繼承人）
            Ｂ ○ ○（陳讚成之繼承人）
            Ｓ ○ ○（陳讚成之繼承人）
            ｍ ○ ○（陳讚成之繼承人）
            Ｘ○○○（陳讚成之繼承人）
            Ｖ ○ ○（陳讚成之繼承人）
            ｂ ○ ○（陳讚成之繼承人）
            ｃ ○ ○（陳讚成之繼承人）
            ｄ ○ ○（陳讚成之繼承人）
            Ｗ ○ ○（陳讚成之繼承人）
            ｏ○○○（陳讚成之繼承人）
            ｋ ○ ○（陳讚成之繼承人）
            ａ○○○（陳讚成之繼承人）
            ｙ○○○（陳讚成之繼承人）
            ｈ ○ ○（陳讚成之繼承人）
            ｆ ○ ○（陳讚成之繼承人）
            ｅ ○ ○（陳讚成之繼承人）
            ｇ ○ ○（陳讚成之繼承人）
            ｌ ○ ○（陳讚成之繼承人）
            ｊ ○ ○（陳讚成之繼承人）
            辰○○○（陳讚成之繼承人）
            ｉ ○ ○（陳讚成之繼承人）
            Ｙ ○ ○（陳讚成之繼承人）
            Ｚ ○ ○（陳讚成之繼承人）
                        之2
            ｚ ○ ○（陳讚成之繼承人）
            甲 甲 ○（陳讚成之繼承人）
            甲○○○（陳讚成之繼承人）
            丑 ○ ○（陳讚成之繼承人）
            甲 乙 ○（陳讚成之繼承人）
            Ｃ ○ ○（陳阿安之繼承人）
            戌 ○ ○（陳阿安之繼承人）
            Ｍ ○ ○（陳阿安之繼承人）
            Ｕ ○ ○（陳阿安之繼承人、陳曉之承當訴訟人）
            巳 ○ ○（陳阿安之繼承人、許林才之承受訴訟人）
            午 ○ ○（陳阿安之繼承人、許林才之承受訴訟人）
            Ｔ ○ ○（許林才之承受訴訟人）
            癸 ○ ○（陳阿安之繼承人）
            玄 ○ ○（陳阿安之繼承人）
            Ｉ ○ ○（陳阿安之繼承人）
            Ｊ ○ ○
            Ｋ ○ ○
            Ｌ ○ ○
            陳
            Ｐ ○ ○
            Ｎ ○ ○
            Ｄ ○ ○（陳復到之承受訴訟人）
            寅 ○ ○（原名康玉雲）
            ｗ ○ ○
            Ａ ○ ○
            Ｑ ○ ○
            天 ○ ○
            亥 ○ ○（陳草月之承當訴訟人）
            卯 ○ ○
            ｕ ○ ○
            Ｇ ○ ○
            Ｏ ○ ○（陳 善之承受訴訟人）
被 上 訴人  ｖ ○ ○
上列當事人間請求分割共有物事件，上訴人對於中華民國97年3
月21日臺灣臺南地方法院第一審判決（96年度訴字第352號）提
起上訴，本院於97年10月28日言詞辯論終結，判決如下：
    主  文
上訴駁回。
第二審訴訟費用由兩造按如附表所示應有部分比例負擔。
    事  實
甲、上訴人方面：
一、聲明：原審被告許林才於民國（下同）97年2月6日死亡，未
    依法承受訴訟，原審逕為判決恐有疑義，爰上訴求為核實判
    決。
二、陳述：除與原判決記載之事實相同者予以引用外，並補稱：
（一）原審被告許林才於原審辯論終結前之97年2月6日死亡，未
      經承受訴訟，原審仍於97年3月7 日辯論終結，並於97年3
      月21日判決，顯有違誤，應由其繼承人巳○○、午○○及
      Ｔ○○等人承受訴訟。又原審判決後原審被告陳善於97年
      6月24 日死亡，應由其繼承人Ｏ○○承受訴訟。又原審判
      決後原審被告陳草月於97年 4月15日，將其應有部分移轉
      登記予亥○○，亦應由亥○○承當訴訟。另原審被告康玉
      雲已更名為寅○○，亦應核實更正。
（二）至原判決實體部分之認事用法及分割方案均無爭執。
三、證據：除引用原審之立證方法外，並補提出下營鄉○○段99
    4地號土地登記第二類謄本影本2 份、寅○○戶籍謄本1份、
    Ｒ○○○公示送達之海外新聞報紙及收據各1 份為證，及聲
    請向內政部入出國及移民署臺南縣服務站，函詢Ｔ○○之現
    臺灣居所，若已返回大陸地區，其於大陸地區之住居所。
乙、被上訴人方面：受合法通知未於言詞辯論期日到場，亦未就
    原審實體判決提出書狀作何聲明或陳述。惟就原審被告許林
    才、陳善部分具狀聲明承受訴訟，並提出許林才繼承系統表
    1 份、許林才全戶戶籍本1份、陳善戶籍謄本1份、Ｏ○○戶
    籍謄本1份為證。
丙、本院依職權向桃園縣龍潭鄉戶政事務所函查許林才、Ｔ○○
    之戶籍謄本。
    理  由
壹、程序方面：
一、按分割共有物訴訟，其訴訟標的對於全體共同訴訟之各人必
    須合一確定，因此本件為共同訴訟之被告多人，雖僅被告黃
    ○○一人提起上訴，其效力自及於其他同造之共同訴訟人，
    爰將原審被告辛○○、未○、ｐ○○、ｑ○○、ｒ○○、ｓ
    ○○、ｔ○○、丁○○、己○○、乙○○、丙○○、庚○○
    、ｎ○○、子○○○、Ｒ○○○、壬○○○、戊○○○、ｘ
    ○○、Ｆ○○○、地○○、宇○○、酉○○、申○○、Ｈ○
    ○、Ｅ○○、Ｂ○○、Ｓ○○、ｍ○○、Ｘ○○○、Ｖ○○
    、ｂ○○、ｃ○○、ｄ○○、Ｗ○○、ｏ○○○、ｋ○○、
    ａ○○○、ｙ○○○、ｈ○○、ｆ○○、ｅ○○、ｇ○○、
    ｌ○○、ｊ○○、辰○○○、ｉ○○、Ｙ○○、Ｚ○○、ｚ
    ○○、甲甲○、甲○○○、丑○○、甲乙○、Ｃ○○、戌○
    ○、Ｍ○○、Ｕ○○、許林才（由午○○、巳○○、Ｔ○○
    三人承受訴訟，詳如後述）、巳○○、午○○、癸○○、玄
    ○○、Ｉ○○、Ｊ○○、Ｋ○○、Ｌ○○、宙○○、Ｐ○○
    、Ｎ○○、Ｄ○○、陳善（由Ｏ○○承受訴訟，詳如後述）
    、康玉雲（更名為寅○○）、ｗ○○、Ａ○○、Ｑ○○、天
    ○○、陳草月（由亥○○承當訴訟，詳如後述）、卯○○、
    ｕ○○、Ｇ○○等人，列為視同上訴人。
二、次按當事人於訴訟程序進行中死亡者，應由其繼承人承受訴
    訟，他造當事人亦得聲明承受訴訟。又聲明承受訴訟，應提
    出書狀於受訴法院，由法院送達於他造。民事訴訟法第 168
    條、第175條第1、2項、第176條，分別定有明文。又按民事
    訴訟為法院、原告與被告間成立之三面關係，苟缺其一，訴
    訟關係即無由成立；於訴訟進行中，當事人之一造死亡，在
    其法定承受訴訟人承受訴訟以前，並無受裁判之對象，故第
    三審法院不得逕行裁判。又訴訟程序於判決送達後、提起上
    訴前，發生當然停止之原因，依民事訴訟法第177條第3項規
    定，當事人承受訴訟之聲明，尚且應由為裁判之原法院裁定
    之。茲訴訟程序於裁判送達前，甚至言詞辯論終結前，發生
    當然停止之原因，承受訴訟之聲明，尤應由為裁判之原法院
    裁定之，是為當然之解釋。如當事人不為承受訴訟之聲明，
    則應由原法院依民事訴訟法第178 條規定，依職權以裁定命
    其承受訴訟，最高法院亦著有76年7月6日76年度第10次民事
    庭會議足參。另參照最高法院53年2月25日第1次民、刑庭總
    會決議（六）之意旨，第三審法院遇有此種情形，應將上訴
    案卷退回原法院，由原法院以裁定命其承受訴訟後再送院處
    理之決議意旨。本件原審被告許林才於原審辯論終結前之97
    年2月6日死亡，未經其繼承人聲明承受訴訟，原審仍於同年
    3月7日為言詞辯論，被上訴人為此於97年6月4日，提出許林
    才之繼承系統表及其繼承人之戶籍謄本，具狀依民事訴訟法
    第175條第2項規定及上揭最高法院決議意旨，聲明應由原審
    法院裁定由許林才之繼承人承受訴訟，原審法院已分別於97
    年6月25日、同年月27日、同年7月 9日，依序將被上訴人之
    聲明承受訴訟狀繕本，送達許林才之繼承人午○○、巳○○
    、Ｔ○○，凡此有各該聲明承受訴訟狀及原審法院97年7 月
    11日覆函等件，附於本院卷足稽，足證許林才部分，依法已
    由其繼承人午○○、巳○○、Ｔ○○完成承受訴訟程序無訛
    。另原審被告陳善於97年 6月24日死亡，其所有系爭土地之
    應有部分24 分之1，由其繼承人Ｏ○○分割繼承取得，被上
    訴人為此於97年10月 7日，提出系爭土地登記謄本及Ｏ○○
    之戶籍謄本，具狀依民事訴訟法第175條第2規規定，聲明應
    由Ｏ○○承受訴訟，依法亦無不合，應予准許。
三、又按訴訟繫屬中為訴訟標的之法律關係，雖移轉於第三人，
    於訴訟無影響。但第三人如經兩造同意，得聲請代當事人承
    當訴訟。前項但書情形，僅他造不同意者，移轉之當事人或
    第三人得聲請法院以裁定許第三人承當訴訟。民事訴訟法第
    254條第1、2 項定有明文。本件原審被告陳草月所有系爭土
    地之應有部分，已於97年 4月15日移轉登記予第三人亥○○
    ，既有系爭土地登記謄本附卷足稽，則第三人亥○○具狀聲
    請承當訴訟，兩造復無不同意情事，自無不合，應予准許。
四、末查被上訴人未於言詞辯論期日到場，核無民事訴訟法第38
    6 條各款所列情形，爰依上訴人黃○○之聲請，對其為一造
    辯論而為判決。
貳、實體方面：
一、被上訴人起訴主張：系爭土地為兩造所共有，各共有人之應
    有部分比例如附表所示，而附表所載之原共有人陳讚成、陳
    阿安分別於附表所載之日期死亡，並應由附表所載之各繼承
    人辦理繼承登記，爰請求附表所載之各繼承人，應分別就其
    被繼承人即原各共有人所有系爭土地之應有部分，辦理繼承
    登記。又因系爭土地並無使用目的不能分割，或以契約訂有
    不分割期限之限制，惟因無法達成自行協議分割，爰依民法
    第823條第1項、第824條第2項規定，請求判決分割如附圖所
    示等語。
二、上訴人在原審則以：
（一）視同上訴人未○、ｐ○○、ｑ○○、ｒ○○、ｓ○○、ｔ
      ○○、宇○○、Ｅ○○、Ｂ○○、甲甲○、Ｊ○○、Ｋ○
      ○、Ｌ○○、宙○○部分：同意依被上訴人所提分割方案
      分割，視同上訴人Ｌ○○並同意不保留系爭土地上之建物
      。
（二）上訴人黃○○、視同上訴人Ａ○○、天○○、寅○○、Ｄ
      ○○、陳善（由Ｏ○○承受訴訟）及陳草月（由亥○○承
      當訴訟）部分：均同意不保留系爭土地上之建物。
（三）視同上訴人Ｇ○○希望保留靠近友愛街之土地。
（四）其餘同為上訴人未於言詞辯論期日到場，亦未提出書狀作
      何聲明或陳述。
三、按各共有人除因物之使用目的不能分割，或契約訂有不分割
    之期限者外，得隨時請求分割共有物，又共有物分割之方法
    ，不能協議決定者，法院得因任何共有人之聲請，命為原物
    或變價之分配，民法第823條第1項前段、第824條第2項，分
    別定有明文。經查系爭土地為被上訴人與如附表所示之共有
    人所共有，各別之應有部分分別如附表所示，又系爭土地共
    有人間無法達成協議分割，復未訂立不分割契約，復查無不
    能分割之情事，亦據其提出系爭土地之土地登記簿謄本、戶
    籍謄本、繼承系統表、應有持分明細表等件附卷足稽，且為
    兩造所不爭執，自堪信實。是兩造就系爭土地顯已無法協議
    分割，被上訴人訴請分割系爭土地，自屬有據，應予准許。
四、次按因繼承、強制執行、公用徵收或法院之判決，於登記前
    已取得不動產物權者，非經登記不得處分其物權；又分割共
    有物，性質上為處分行為，依民法第759 條規定，共有不動
    產之共有人中有人死亡時，於其繼承人未為繼承登記前，固
    不得分割共有物，民法第759 條及最高法院著有69年度台上
    字第1012號判例足參。系爭土地為被上訴人與如附表所示之
    共有人所共有，又附表中原共有人陳讚成、陳阿安，分別於
    附表所示之日期死亡，應由附表所示之人繼承，既有卷附之
    土地登記簿謄本、戶籍謄本、除戶戶籍謄本、繼承系統表足
    按，揆諸上揭法條及判例意旨，被上訴人為分割系爭土地，
    請求如附表所載之各繼承人，應分別就其被繼承人即各該原
    共有人所有系爭土地之應有部分，辦理繼承登記，核無不合
    ，應予准許。
五、又按法院為裁判分割前，應顧及公平、當事人之聲明、應有
    部分之比例與實際是否相當、共有物之客觀情狀、性質、價
    格與經濟價值、共有利益、各共有人之主觀因素與使用現狀
    、利害關係等一切情狀，為綜合判斷。經查(一)系爭營中段99
    4地號土地東側有柏油巷道，地號在同段992地號上，另北側
    部分，同段993、528 地號為8米計畫道路，現尚未開闢。(二)
    系爭土地上有一樓磚造平房，間隔有些許空地，空地上舖設
    有柏油、水泥及雜物。(三)系爭磚造平房之門牌為下營鄉○○
    ○街71巷80號（現不知何人使用），81號（Ａ○○、黃○○
    所有現未使用），82號（為一樓三合院磚造平房，Ｄ○○所
    有使用其中大廳及東側廂房），82號（ｖ○○、ｗ○○、ｕ
    ○○所有使用其中西側磚造平房），友愛街88號（磚造平房
    康玉雲、卯○○所有使用中），友愛街86號（天○○、陳草
    月、陳曉、陳阿安、Ｇ○○所有，三合院北側天○○使用，
    南側Ｇ○○使用）。(四)系爭994地號土地西側隔 1021、1018
    、1020、1019地號土地與友愛街相鄰等情。已據原審法院會
    同臺南縣麻豆地政事務所測量人員至現場履勘無訛，著有勘
    驗筆錄及複丈成果圖在卷足稽。次徵諸系爭土地之使用情形
    ，及視同上訴人未○、ｐ○○、ｑ○○、ｒ○○、ｓ○○、
    ｔ○○、宇○○、Ｅ○○、Ｂ○○、甲甲○、Ｊ○○、Ｋ○
    ○、Ｌ○○、宙○○等人，同意依被上訴人所提分割方案分
    割，且上訴人黃○○及視同上訴人Ｌ○○、Ａ○○、天○○
    、康玉雲、Ｄ○○、陳善及陳草月等人，均同意不保留系爭
    土地上之建物。再審酌被上訴人之分割方案，各共有人取得
    之土地，皆鄰北側同段993地號計畫道路，或東鄰同段992之
    現有柏油道路，另同段994地號Ｑ 部分土地分歸視同上訴人
    Ｇ○○取得，亦與視同上訴人Ｇ○○所主張相符。至系爭土
    地上之建物，被上訴人、上訴人黃○○及多數視同上訴人，
    復均同意不保留，亦已兼顧全體共有人之利益。且上訴人黃
    ○○上訴本院之理由，亦僅係以判決程序瑕疵，對實體分割
    部分並不爭執。爰將系爭土地分割如附圖即麻豆地政事務所
    96年6月12日複丈成果圖所示：編號994Ａ部分面積139.05平
    方公尺之土地，分歸視同上訴人未○、ｐ○○、ｑ○○、ｒ
    ○○、ｓ○○、ｔ○○、丁○○、己○○、乙○○、丙○○
    、庚○○、ｎ○○、子○○○、Ｒ○○○、壬○○○、戊○
    ○○、ｘ○○、Ｆ○○○、地○○、宇○○、酉○○、申○
    ○、Ｈ○○、Ｅ○○、Ｂ○○、Ｓ○○、ｍ○○、Ｘ○○○
    、Ｖ○○、ｂ○○、ｃ○○、ｄ○○、Ｗ○○、ｏ○○○、
    ｋ○○、ａ○○○、ｙ○○○、ｈ○○、ｆ○○、ｅ○○、
    ｇ○○、ｌ○○、ｊ○○、辰○○○、ｉ○○、Ｙ○○、Ｚ
    ○○、ｚ○○、甲甲○、甲○○○、丑○○、甲乙○、辛○
    ○共同取得，並保持公同共有；編號994Ｂ部分面積34.76平
    方公尺之土地，分歸視同上訴人Ｑ○○取得；編號994Ｃ 部
    分面積69.53 平方公尺之土地，分歸視同上訴人Ｏ○○取得
    ；編號994Ｄ 部分面積127.47平方公尺之土地，分歸視同上
    訴人Ａ○○取得；編號994Ｅ 部分面積185.41平方公尺之土
    地，分歸上訴人黃○○取得；編號994Ｆ 部分面積185.41平
    方公尺之土地，分歸視同上訴人Ｊ○○、Ｋ○○、Ｌ○○、
    宙○○、Ｐ○○、Ｎ○○共同取得，並按各應有部分6分之1
    之比例保持共有；編號994Ｇ 部分面積185.41平方公尺之土
    地，分歸視同上訴人Ｄ○○取得；編號994Ｈ部分面積46.35
    平方公尺之土地，分歸視同上訴人Ｕ○○取得；編號994I部
    分面積46.35 平方公尺之土地，分歸視同上訴人Ｃ○○、戌
    ○○、Ｍ○○、Ｕ○○、Ｔ○○、巳○○、午○○、癸○○
    、玄○○、Ｉ○○共同取得，並保持公同共有；編號994 Ｊ
    部分面積92.7平方公尺之土地，分歸視同上訴人ｗ○○取得
    ；編號994Ｋ部分面積46.35平方公尺之土地，分歸視同上訴
    人ｕ○○取得；編號994Ｌ部分面積46.35平方公尺之土地，
    分歸被上訴人取得；編號994Ｍ部分面積69.53平方公尺之土
    地，分歸視同上訴人亥○○取得；編號994Ｎ部分面積69.53
    平方公尺之土地，分歸視同上訴人天○○取得；編號994 Ｏ
    部分面積139.05平方公尺之土地，分歸視同上訴人卯○○取
    得；編號994Ｐ 部分、面積139.05平方公尺之土地，分歸視
    同上訴人寅○○取得；編號994Ｑ部分面積46.35平方公尺之
    土地，分歸視同上訴人Ｇ○○取得。
參、綜上所述，被上訴人請求為上揭繼承登記及裁判分割，洵屬
    有據，應予准許，爰分別為准許及分割有如上述。原審本於
    同上之見解，判命准許繼承登記及分割如附圖所示，經核認
    事用法並無不合。上訴人黃○○上訴意旨，雖以原審被告許
    林才，於原審言詞辯論終結前死亡，未合法承受訴訟為由，
    指摘原判決不當云云，因該程序瑕疵業經本院送由原審補正
    ，經由其繼承人Ｔ○○、巳○○、午○○承受訴訟，而完成
    補正該程序瑕疵，且兩造就原審所命之分割方法復不爭執，
    則上訴人上訴意旨指摘原判決不當，求予廢棄改判，為無理
    由，應予駁回。
肆、又本件事證已臻明確，兩造其餘主張陳述及攻擊防禦方法，
    核與判決之結果不生影響，爰不逐一贅論。另本件係因分割
    共有物而涉訟，上訴人之行為可認按當時之訴訟程度，為伸
    張或防禦權利所必要，故由勝訴之被上訴人亦負擔一部訴訟
    費用，併此敘明。
伍、據上論結，本件上訴為無理由，應依民事訴訟法第463 條、
    第385條第1項、第449條第1項、第80條之1，判決如主文。
中    華    民    國    97    年    11    月    11    日
                  民事第四庭    審判長法  官  王惠一
                                      法  官  蘇重信
                                      法  官  林永茂
上為正本係照原本作成。
不得上訴。
中    華    民    國    97    年    11    月    11    日
                                      書記官  謝素嬿
      附 表：
    ┌──┬───────────────┬─────────┐
    │編號│姓  名                        │ 應有部分比例     │
    ├──┼───────────────┼─────────┤
    │  1 │未○、ｐ○○、ｑ○○、ｒ○○、│公同共有216分之18 │
    │    │ｓ○○、ｔ○○、丁○○、己○○│（原共有人陳讚成於│
    │    │、乙○○、丙○○、庚○○、黃振│昭和6年9月23日死亡│
    │    │欽、子○○○、Ｒ○○○、林黃春│，左列人員為其繼承│
    │    │喜、戊○○○、ｘ○○、Ｆ○○○│人）              │
    │    │、地○○、宇○○、酉○○、陳文│                  │
    │    │進、Ｈ○○、Ｅ○○、Ｂ○○、陳│                  │
    │    │興泰、ｍ○○、Ｘ○○○、Ｖ○○│                  │
    │    │、ｂ○○、ｃ○○、ｄ○○、曾文│                  │
    │    │治、ｏ○○○、ｋ○○、ａ○○○│                  │
    │    │、ｙ○○○、ｈ○○、ｆ○○、曾│                  │
    │    │炎珍、ｇ○○、ｌ○○、ｊ○○、│                  │
    │    │辰○○○、ｉ○○、Ｙ○○、曾玉│                  │
    │    │川、ｚ○○、甲甲○、甲○○○、│                  │
    │    │丑○○、甲乙○、辛○○、      │                  │
    ├──┼───────────────┼─────────┤
    │  2 │Ｃ○○、戌○○、Ｍ○○、Ｕ○○│公同共有36分之1（ │
    │    │、許林才、巳○○、午○○、林碧│原共有人陳阿安於61│
    │    │珍、玄○○、Ｉ○○            │年6月24日死亡，左 │
    │    │                              │人員為為其繼承人，│
    │    │                              │許林才於97年2月6日│
    │    │                              │死亡，其應有部分由│
    │    │                              │巳○○、午○○、陳│
    │    │                              │靜姝共同繼承）    │
    ├──┼───────────────┼─────────┤
    │  3 │Ｊ○○                        │216分之4          │
    ├──┼───────────────┼─────────┤
    │  4 │Ｋ○○                        │216分之4          │
    ├──┼───────────────┼─────────┤
    │  5 │Ｌ○○                        │216分之4          │
    ├──┼───────────────┼─────────┤
    │  6 │宙○○                        │216分之4          │
    ├──┼───────────────┼─────────┤
    │  7 │Ｐ○○                        │216分之4          │
    ├──┼───────────────┼─────────┤
    │  8 │Ｎ○○                        │216分之4          │
    ├──┼───────────────┼─────────┤
    │  9 │                              │24分之1           │
    │    │Ｏ○○（陳善之承受訴訟人）    │                  │
    │    │                              │                  │
    ├──┼───────────────┼─────────┤
    │ 10 │康玉雲（更名為寅○○）        │12分之1           │
    ├──┼───────────────┼─────────┤
    │ 11 │ｗ○○                        │18分之1           │
    ├──┼───────────────┼─────────┤
    │ 12 │Ａ○○                        │144分之11         │
    ├──┼───────────────┼─────────┤
    │ 13 │Ｑ○○                        │432分之9          │
    ├──┼───────────────┼─────────┤
    │ 14 │天○○                        │24分之1           │
    ├──┼───────────────┼─────────┤
    │ 15 │亥○○（陳草月之承當訴訟人）  │24分之1           │
    ├──┼───────────────┼─────────┤
    │ 16 │黃○○                        │9分之1            │
    ├──┼───────────────┼─────────┤
    │ 17 │卯○○                        │12分之1           │
    ├──┼───────────────┼─────────┤
    │ 18 │ｕ○○                        │36分之1           │
    ├──┼───────────────┼─────────┤
    │ 19 │ｖ○○                        │36分之1           │
    ├──┼───────────────┼─────────┤
    │ 20 │Ｇ○○                        │36分之1           │
    ├──┼───────────────┼─────────┤
    │ 21 │Ｄ○○（即陳復到之承受訴訟人）│27分之3           │
    ├──┼───────────────┼─────────┤
    │ 22 │Ｕ○○                        │36分之1（受讓自原 │
    │    │                              │共有人陳曉之繼承人│
    │    │                              │）                │
    └──┴───────────────┴─────────┘


司法院資訊處製作；財團法人民間司法改革基金會備份。
